臺中高等行政法院判決
　　　　　　　　　　　　　　　93年度訴字第00665號
　　　　　　　　　　　　　　　.
原　　　告　甲○○
訴訟代理人　李秋瑩　　　律師
被　　　告　財政部臺灣省中區國稅局
代　表　人　乙○○
訴訟代理人　丁○○
　　　　　　戊○○
上列當事人間因營業稅事件，原告不服財政部中華民國93年8月1
7日台財訴字第09300285100號（案號：第00000000號）訴願決定
，提起行政訴訟。本院判決如下︰
　　主  文
原告之訴駁回。
訴訟費用由被告負擔。
　　事  實
甲、事實概要：原告於85年12月至90年3月未依規定申請營業登
    記，於臺中縣沙鹿鎮居○里○○路290之2號經營典當業，銷
    售額新臺幣（下同）46,254,015元，經臺中縣警察局及臺中
    縣稅捐稽徵處查獲，以違反營業稅法第28條規定，移由被告
    所屬沙鹿稽徵所補徵營業稅額1,700,800元，並經被告按所
    漏稅額1,700,800元處3倍罰鍰5,102,400元。原告不服，申
    經復查未獲變更，提起訴願亦遭駁回，遂提起本件行政訴訟
    。
乙、兩造爭點及陳述：
壹、原告方面：
一、聲明：求為判決：(一)訴願決定及原處分（復查決定）均撤
    銷。(二)訴訟費用由被告負擔。
二、陳述：
  (一)本件被告以原告自85年12月起至90年3月止，經營典當業（
    中區當舖一店），銷售額46,254,015元，逃漏營業稅額計
    1,700,800元，違反營業稅法第28條、第32條第1項、第35
    條第1項及第34條授權訂定之稅捐稽徵機關管理營利事會計
    帳簿憑證辦法等規定，並依加值型及非加值型營業稅法第45
    條、第51條規定核定原告應補徵營業稅1,700,800元，且按
    所漏稅額處3倍罰鍰計5,102,400元云云。
  (二)惟查，本件被告所處罰之營業人中區當舖一店（營業地址：
    臺中縣沙鹿鎮○○路290之2號）與中區當舖二店（營業地址
    ：臺中縣沙鹿鎮○○路248之5號），之設立及營業時間先後
    順序為：83年6月1日由劉阿嬌為負責人之中區當舖向臺中縣
    政府申請營利事業登記並核發營利事業登記證，中區當舖並
    向稅捐機關辦理營業登記，當時營業地點設於臺中縣沙鹿鎮
    ○○路137之7號，此地點係由劉阿嬌向證人丙○借用，有證
    人丙○94年4月21日到庭證述證詞足稽。
    中區當舖於臺中縣沙鹿鎮○○路137之7號地址營業一段期間
    後，將營業地點遷至臺中縣沙鹿鎮○○路290之2號，上開地
    點位於沙鹿高工對面，此由證人丙○、原告所提出中區當舖
    設於臺中港路之廣告招牌所載及中華電信豐原營運處沙鹿服
    務中心所出具證明書等足證。然中區當舖自臺中縣沙鹿鎮○
    ○路137之7號遷至臺中縣沙鹿鎮○○路290之2號營業，雖營
    業地址有所變更，惟未向相關單位辦理營業地點變更登記。
    迄87年8月間，中區當舖另設臺中縣沙鹿鎮○○路248之5號
    營業地點，並將原營業登記地址變更至臺中縣沙鹿鎮○○路
    248之5號。因中區當舖自87年8月起有二處營業地點，帳證
    資料為便於區分，乃將原有營業地點臺中縣沙鹿鎮○○路29
    0之2號加註為中區一店、而新設之營業地點臺中縣沙鹿鎮○
    ○路248之5號加註中區二店，然對外營業之商號名稱均為中
    區當舖並無一店、二店之不同稱謂。
  (三)由上述中區當舖營業地點之遷移及演變過程可知，中區當舖
    之負責人為劉阿嬌，而位於臺中縣沙鹿鎮○○路290之2號原
    為中區當舖者，係自87年7月起因另於新營業地點營業之故，
    而將先行營業地點於內部加註名稱中區當舖一店。惟中區當
    舖一店自始係承中區當舖而來，負責人均係劉阿嬌而非原告
    ，原告僅代劉阿嬌處理店務，對外劉阿嬌仍係中區當舖權利
    義務之享有人。鈞院調閱臺中地方法院90年度重訴字第2019
    號刑事案件內，該案被告洪嘉龍、洪吉龍、陳志鵬等人陳稱
    受僱原告於當舖工作云云，一則原告曾經手中區當舖、大雅
    當舖、神岡當舖、中央當舖等十餘家當舖之業務，而上開刑
    事案件之原告分別受僱於各家當舖，見原告處理各當舖之業
    務，乃據以認定原告係老闆，然則一般受僱人不會嚴謹區分
    法律上負責人與實際上處理業務之人。再則，上開案件之被
    告並非中區當舖之受僱人，故其所為陳述亦無法遽採為認定
    本件訴訟營業人為原告。況且該案中被告周文彬、陳俊翔、
    陳進傳、王賢平等人之供述亦不一致有稱當舖老闆是吳家佑
    或甲○○，亦有表示係原告父親吳欽賜。而證人丙○雖於該
    案中稱知道原告是開當舖的，並非表示原告即係本件中區當
    舖負責人，蓋依原處分卷內所附資料，中區當舖一店、中區
    當舖二店、大雅當舖負責人均記載為劉阿嬌，而原告則係神
    岡當舖、忠明當舖之負責人，足證被告亦認定劉阿嬌為中區
    當舖一店之負責人。而原告為負責人之當舖分別有神岡當舖
    及忠明當舖二家，上開刑事案件所審理者，又係12家當舖有
    無犯罪情事，丙○供稱被告開當舖，未指明係指原告開設神
    岡當舖、忠明當舖或指原告開設中區當舖一店，並非即可由
    丙○上開供述推論本件中區當舖一店之營業人即為原告甚明
    。又由原告所提出中華電信豐原營運處沙鹿服務中心所出具
    之證明書內容可知，申設於臺中縣沙鹿鎮○○路290之2號「
    中區當舖一店」之電話，申請名義人係劉阿嬌而非甲○○，
    益證中區當舖一店之對外權利義務主體為劉阿嬌而非甲○○
    。被告認定中區當舖一店為原告所經營，裁處原告補徵稅額
    及罰鍰，處分對象顯然錯誤。
  (四)縱認中區當舖一店實際負責人為原告，惟85年至87年7月間
    ，嗣後稱為中區當舖一店即劉阿嬌已向臺中縣政府及稅捐機
    關辦理營業登記之中區當舖，僅實際營業地點與登記營業地
    點不同，此由證人丙○證稱：「（新屋就借你嫂嫂經營當舖
    ？）是新屋就借給她，她營業沒多久，就遷移到別處做生意
    ，我房子就空下來了。」、「（經營沒多久就搬走，到底是
    多久？）嫂嫂在中山路137之7號營業大約1年或半年，實際
    多久不記得了。」、「（當舖是搬去何處？）同樣是沙鹿鎮
    ○街上。」、「（請詢證人中區當舖是否搬到沙鹿高工對面
    ？）是搬到沙鹿高工對面沒錯。」等語。另鈞院所調閱之帳
    冊資料於87年8月份後始有區分中區當舖一店及中區當舖二
    店二份帳冊，85年至87年7月間僅有一份帳冊。又中區當舖
    二店之帳冊資料係由87年8月份始開始製作，且87年8月份中
    區當舖二店利息收入僅18,000元、9月份僅56,000元、10月
    份86,300元、11月份182,12 0元、12月份262,465元，以之
    與中區當舖一店同年8月份利息收入1,362,540元、9月份1,1
    28,100元、10月份1,157,340元、11月份1,317,944元、12月
    份1,637,550元相較，中區當舖二店之營業額顯然低於中區
    當鋪一店甚多，且中區當鋪二店之營業額有漸漸成長之趨勢
    ，符合新設營業據點之特質。由上開各點足證，位於臺中縣
    沙鹿鎮○○路290之2號中區當舖於85年至87年7月間並未違
    反營業稅法第28條、第32條第1項、第35條第1項及第34條授
    權訂定之稅捐稽徵機關管理營利事業會計帳簿憑證辦法等規
    定，被告不得依加值型及非加值型營業稅法第45條、第51條
    規定核定原告應補徵營業稅及裁處罰鍰無誤。而就中區當鋪
    一店85年12月起至87年7月止被告課原告應補徵之營業稅628
    ,663 元並處以3倍罰鍰共計1,885,989元部分，依上所述於
    法有違。
  (五)綜上所述，原處分及駁回訴願，均無理由。請判如訴之聲明
    。
貳、被告方面：
一、聲明：求為判決：請駁回原告之訴。
二、陳述：
  (一)補徵營業稅部分：
  1.按「銀行業．．．及典當業之營業稅稅率為百分之五。（88
    年7月1日典當業稅率修正為百分之二）」、「營業人之總機
    構及其他固定營業場所，應於開始營業前，分別向主管稽徵
    機關申請營業登記。」、「營業人有左列情形之一者，主管
    稽徵機關得依照查得之資料，核定其銷售額及應納稅額並補
    徵之．．．三、未辦妥營業登記，即行開始營業．．．而未
    依規定申報銷售額者。」為行為時營業稅法第11條第1項前
    段、第28條前段及第43條第1項第3款所明定。次按「營利事
    業有左列情形之一者，應於開始營業前，向該管稽徵機關申
    請營業登記．．．營利事業之管理處．．．連絡處．．．營
    業所．．．及類似之其他固定營業場所如對外營業，應於開
    始營業前依本規則規定，分別向該管稽徵機關申請營業登記
    。」為營利事業登記規則第3條第1項及第2項所規定。
  2.原告於85年12月至90年3月未依規定申請營業登記經營典當
    業，銷售額合計46,254,015元，經臺中縣警察局及臺中縣稅
    捐稽徵處查獲，移被告所屬沙鹿稽徵所補徵營業稅額1,700,
    800元。原告不服，申請復查時主張所經營之中區當舖及中
    央當舖業已登記並領有營利事業登記證，有關帳冊因受檢調
    單位搜索查扣，無以核對請發還帳冊及說明漏稅額云云，申
    經復查決定以，原告未依規定申請營業登記經營典當業，業
    於90年6月5日在臺中縣警察局調查筆錄已承認不諱，有調查
    筆錄可稽，主張查扣帳冊之銷售額內含中區當舖及中央當舖
    等兩家行號，查該兩家商號營業登記分別設立於臺中縣沙鹿
    鎮○○里○○路248之5號及豐原市○○里○○路113之1號，
    非查獲之營業地點且該帳冊並未包括該兩家當鋪銷售額，被
    告機關於93年1月30日以中區國稅法一字第0930004601號函
    請原告查對前述期間之帳冊，經核對無誤，原補徵營業稅額
    1,700,800元並無不合，應予維持，復查決定予以駁回。原
    告不服，訴願時復執陳詞並訴稱86及87年利息收入與原處分
    金額不符，又「中區當鋪」業於83年申辦設立登記，營業地
    址為臺中縣沙鹿鎮○○里○○路137之7號，雖非查獲地址臺
    中縣沙鹿鎮○○里○○路248之5號，惟每期均按時繳納營業
    稅，另有關帳冊因受檢調單位搜索查扣，無以核對請撤銷原
    處分云云，資為爭議。經財政部訴願決定略以：臺中縣沙鹿
    鎮○○里○○路137之7號「中區當舖」業於87年7月間申請
    地址變更至沙鹿鎮○○里○○路248之5號（亦即查獲單位表
    內所稱中區當舖二店），尚非獲案之臺中縣沙鹿鎮居○里○
    ○路290之2號中區當舖一店，前揭兩家商號既屬不同營業場
    所之營業行為，依首揭稅法之規定應分別辦理營業登記；另
    被告機關於93年1月30日以中區國稅法一字第093004601號函
    請原告提供相關證據併檢附中區當舖一店85年12月至90年2
    月間帳冊供核對，業經原告93年2月18日於被告機關談話紀
    錄核認並無意見；至訴稱86及87年利息收入與原處分金額不
    符，原告既未提出該期間不符金額相關具體證據佐證，自不
    能認其主張真實，所訴核無可採，維持原處分。
  3.訴訟意旨略謂：(1)有關原處分理由指，原告未經申請營業登
    記，自85年12月起至90年3月止，經營中區當鋪一店及中央
    店等情容有與事實不符，蓋中區當鋪係由原告母親於83年間
    申請開設經臺中縣政府核發營利事業登記證在案，被告所認
    定之中區一店營業地點臺中縣沙鹿鎮○○里○○路290之2號
    ，雖非營利事業登記證上之營業地點臺中縣沙鹿鎮○○里○
    ○路248之5號，惟招牌同樣懸掛中區當鋪之店名，招牌上並
    未寫中區當鋪一店或中區當鋪二店，足證被告認定該店未經
    申請營利事業登記之事實有誤。且中區當鋪之負責人為原告
    母親，被告對原告科處罰鍰即有不當。(2)被告所指原告漏報
    銷售額46,254,015元，逃漏營業稅額計1,700,800元，亦非
    事實，原告母親劉阿嬌為負責人之中區當鋪，於每期向被告
    申報中區當鋪營業額時，均將中區當鋪所有營業額申報在內
    ，無論係臺中縣沙鹿鎮居○里○○路290之2號或臺中縣沙鹿
    鎮○○里○○路248之5號營業地點之營業額，均依規定向被
    告申報並繳納營業稅，被告指臺中縣沙鹿鎮居○里○○路29
    0之2號之營業地點之營業額有漏報致有逃漏稅之事實，亦屬
    無據。就中區當鋪自85年起至90年止之營業稅繳納情形，請
    命被告提出資料，請撤銷原處分云云。
  4.原告自85年12月起至90年3月止未依規定申請營業登記於臺
    中縣沙鹿鎮居○里○○路290之2號經營中區一店從事典當業
    ，銷售額合計46,254,015元，經臺中縣警察局及臺中縣稅捐
    稽徵處查獲，原告90年6月5日於臺中縣警察局調查筆錄稱：
    「開封資料全數為我經營12家當鋪之帳冊及客戶借貸資料，
    名稱及數量詳如附件清點扣押物品清冊所載，該啟封資料全
    部為我本人所有，每一張日報表記載當日該當鋪營收支付情
    形，例如12家當鋪，每日12張日報表，由各家當鋪店長於晚
    間休息後交由我本人審查後，我再交由會計李麗珍統計彙整
    記帳，中區一店、中區二店、東海當舖、興隆當舖、大雅當
    舖、中區當舖大雅店、五權當舖、忠明當舖、中央當舖、神
    岡當舖、國光當舖、草湖當舖等12家當舖，實際負責人是我
    本人。」又受僱於原告負責中區一店當鋪等12家會計李麗珍
    同日於臺中縣警察局調查筆錄稱：「我受甲○○僱任，擔任
    他經營12家當鋪之會計，當鋪所得予以統計后紀錄於帳冊，
    並存入甲○○臺中商業銀行帳戶，存摺由我保管，印章則由
    甲○○保管，中區一店、中區二店、東海當舖、興隆當舖、
    大雅當舖、中區當舖大雅店、五權當舖、忠明當舖、中央當
    舖、神岡當舖、國光當舖、草湖當舖等12家當鋪，實際負責
    人為甲○○。」有臺中縣警察局調查筆錄及帳冊影本可稽，
    另原告等因違反組織犯罪條例等（常業重利罪部分）案件，
    經臺灣臺中地方法院90年度重訴字第2019號判決略以：「被
    告甲○○自83年6月起，陸續以經營合法當舖業12家，分別
    為中區一店、中區二店、東海當舖、興隆當舖、大雅當舖、
    中區當舖大雅店、五權當舖、忠明當舖、中央當舖、神岡當
    舖、國光當舖、草湖當舖，並僱用被告廖春海、陳進傳、洪
    嘉龍、劉癸利、黃志強、蔣朝政、李明富、廖志忠、童耀德
    、李韋賢、洪吉龍及葉達槐等12人及同案被告葉春成、楊怡
    峻2人為店長，另僱用被告周文彬、陳俊翔、蕭志淵、王志
    強、黃忠林、李麗珍及林裕堅等7人及同案被告王賢平為員
    工．．．訊據甲○○固不否認：曾於右揭時地，經營上開當
    舖，並僱用前揭被告分別擔任店長與員工，且以月息5分至9
    分（即每1萬元，利息為500元至900元）之利率，借款予不
    特定之人之事實．．．訊據被告劉癸利、童耀德、黃志忠、
    林裕堅、李韋賢、洪嘉龍、陳進傳及葉達槐等8人，均不否
    認：曾於右揭時地，受僱於被告甲○○，分別在上開當舖，
    從事借款及催收借款事務之事實．．．訊據被告蘇雷臺對於
    ：曾於右揭時地，受僱於被告甲○○，在上開當舖，以月息
    5分至9分之利率借款予不特定之人。」足證系爭期間中區一
    店（亦即查獲單位表內所稱臺中縣沙鹿鎮居○里○○路290
    之2號）係為原告所經營，原告未依規定申請營業登記而營
    業事證已甚為明確；又原告訴稱其母親經營之中區當鋪（亦
    即查獲單位表內所稱中區二店，臺中縣沙鹿鎮居○里○○路
    248之5號）均於每期向本局申報中區當鋪營業額時，均包含
    臺中縣沙鹿鎮居○里○○路290之2號及臺中縣沙鹿鎮○○里
    ○○路248之5號營業地點之營業額，惟查，中區當鋪系爭期
    間係小規模營業人，尚非所稱屬每期自動報繳之營業人，有
    被告營業稅稅籍資料查詢作業及徵銷明細檔多筆查詢畫面可
    憑，原告訴稱中區一店銷售額已併入中區當鋪銷售額申報，
    惟未提出相關具體證據佐證，自不能認其主張真實，所訴核
    無可採，原告既於不同地點有營業行為，依首揭營業稅法規
    定應分別辦理營業登記，課徵營業稅，原核定補徵營業稅額
    1,700,800元，並無不合。
  5.至原告主張依大院向臺中地方法院檢察署所調閱有關中區當
    舖一店及中區當舖二店之帳冊資料可知，中區當鋪一店之所
    有帳冊資料係承中區當舖而來，期間自85年12月起至90年3
    月止，亦即本案被告裁罰原告之期間。惟查，依臺中縣警察
    局查扣帳冊資料，系爭營業地址為臺中縣沙鹿鎮○○路290
    之2號，負責人為甲○○，申裝電話00-00000000（未升級前
    為7碼）用戶名稱雖為中區當鋪（如被告答辯狀附電信費收
    據影印本），未能證明是由沙鹿鎮○○路137之7號（負責人
    為劉阿嬌）遷移，又營業地址及負責人均不相同，亦未能證
    明查扣之87年8月前中區當舖之帳冊即屬沙鹿鎮○○路137
    之7號之中區當舖所有，原告訴稱中區當舖一店之所有帳冊
    資料係承中區當舖而來核無足採。次查中區當舖於87年7月
    間申請營業地址變更登記至沙鹿鎮○○路248之5號，而該址
    確實有設帳，且營業期間吻合，此有臺中縣警察局查扣帳冊
    可稽，亦證中區當舖87年係遷至沙鹿鎮○○路248之5號繼續
    營業，與沙鹿鎮○○路290之2號係屬不同主體。綜上，原告
    復執前詞爭執，惟並未提示新事證供核，應不足採，仍請駁
    回原告之訴。
  (二)罰鍰部分：
  1.按「納稅義務人，有左列情形之一者，除追繳稅款外，按所
    漏稅額處1倍至10倍罰鍰，並得停止其營業：一、未依規定
    申請營業登記而營業者。」為營業稅法第51條第1款所明定
    。
  2.本件臺中縣警察局及臺中縣稅捐稽徵處查獲原告85年12月至
    90年3月未依規定申請營業登記經營典當業，銷售額46,254,
    015元之違章事實，已如前述。被告按其所漏稅額1,700,800
    元處3倍罰鍰計5,102,400元，揆諸首揭規定，核無違誤，原
    告仍執前詞爭執，訴訟主張，不足採信。
  (三)基上論結，原處分及所為復查、訴願決定並無違誤，請判決
    如訴之聲明。
　　理  由
一、按「在中華民國境內銷售貨物或勞務及進口貨物，均應依本
    法規定課徵營業稅。」、「營業稅之納稅義務人如左：一、
    銷售貨物或勞務之營業人。」、「有左列情形之一者，為營
    業人：一、以營利為目的之公營、私營或公私合營之事業。
    」、「營業人之總機構及其他固定營業場所，應於開始營業
    前，分別向主管稽徵機關申請營業登記。」、「營業人有左
    情形之一者，主管稽徵機關得依照查得之資料，核定其銷售
    額及應納稅額並補徵之：一、．．．三、未辦妥營業登記，
    即行開始營業，或已申請歇業仍繼續營業，而未依規定申報
    銷售額者。」又「納稅義務人，有左列情形之一者，除追繳
    稅款外，按所漏稅額處1倍至10倍罰鍰，並得停止其營業：
    一、未依規定申請營業登記而營業者。」分別為行為時營業
    稅法（現已改稱加值型及非加值型營業稅法，以下簡稱營業
    稅法）第1條、第2條、第6條第1款、第28條、第43條第1項
    第3款及第51條第1款所明定。
二、本件臺中縣警察局及臺中縣稅捐稽徵處查獲原告85年12月至
    90年3月於臺中縣沙鹿鎮居○里○○路290之2號處所，未依
    規定申請營業登記經營典當業，銷售額46,254,015元，乃以
    違反營業稅法第28條規定，移由被告所屬沙鹿稽徵所補徵營
    業稅額1,700,800元，並經被告按所漏稅額1,700,800元處3
    倍罰鍰5,102,400元等情，有原告及員工李麗珍之警訊筆錄
    、核定稅額繳款書、處分書等附原處分卷可稽（筆錄見原處
    分卷第128至132頁，繳款書見同上揭卷第14至15頁間、處分
    書見第15頁），其當舖原始帳冊亦經本院向臺灣臺中地方法
    院檢察署函調可憑（相關影本附原處分卷39至88頁），堪信
    為真實。
三、原告雖主張：原處分指原告未經申請營業登記，自85年12月
    起至90年3月止，經營中區當鋪一店及中央店等情與事實不
    符，蓋中區當鋪係由原告母親於83年間申請開設經臺中縣政
    府核發營利事業登記證在案，被告所認定之中區一店營業地
    點臺中縣沙鹿鎮○○里○○路290之2號，雖非營利事業登記
    證上之營業地點臺中縣沙鹿鎮○○里○○路248之5號，惟招
    牌同樣懸掛中區當鋪之店名，招牌上並未寫中區當鋪一店或
    中區當鋪二店，足證被告認定該店未經申請營利事業登記之
    事實有誤。且中區當鋪之負責人為原告母親，被告對原告科
    處罰鍰即有不當。又被告所指原告漏報銷售額46,254,015元
    ，逃漏營業稅額計1,700,800元，亦非事實，原告母親劉阿
    嬌為負責人之中區當鋪，於每期向被告申報中區當鋪營業額
    時，均將中區當鋪所有營業額申報在內，無論係臺中縣沙鹿
    鎮居○里○○路290之2號或臺中縣沙鹿鎮○○里○○路248
    之5號營業地點之營業額，均依規定向被告申報並繳納營業
    稅，被告指臺中縣沙鹿鎮居○里○○路290之2號之營業地點
    之營業額有漏報致有逃漏稅之事實，亦屬無據。就中區當鋪
    自85年起至90年止之營業稅繳納情形，被告應提出資料為證
    ，原處分實有未當云云。
四、惟查原告90年6月5日於臺中縣警察局調查時供稱：「開封資
    料全數為我經營12家當鋪之帳冊及客戶借貸資料，名稱及數
    量詳如附件清點扣押物品清冊所載，該啟封資料全部為我本
    人所有，每一張日報表記載當日該當鋪營收支付情形，例如
    12 家當鋪，每日12張日報表，由各家當鋪店長於晚間休息
    後交由我本人審查後，我再交由會計李麗珍統計彙整記帳，
    中區一店、中區二店、東海當舖、興隆當舖、大雅當舖、中
    區當舖大雅店、五權當舖、忠明當舖、中央當舖、神岡當舖
    、國光當舖、草湖當舖等12家當舖，實際負責人是我本人。
    」又受僱於原告負責中區一店當鋪等12家會計李麗珍同日於
    臺中縣警察局調查時亦稱：「我受甲○○僱任，擔任他經營
    12 家當鋪之會計，當鋪所得予以統計后紀錄於帳冊，並存
    入甲○○臺中商業銀行帳戶，存摺由我保管，印章則由甲○
    ○保管，中區一店、中區二店、東海當舖、興隆當舖、大雅
    當舖、中區當舖大雅店、五權當舖、忠明當舖、中央當舖、
    神岡當舖、國光當舖、草湖當舖等12家當鋪，實際負責人為
    甲○○。」有臺中縣警察局調查筆錄影本附原處分卷（第12
    8至132頁）及調閱之帳冊可稽（影本亦附原處分卷），並有
    刑事被告洪吉龍、陳志鵬、王賢平等於刑案中供述原告為當
    舖老闆，亦經調閱臺灣臺中地方法院90年度重訴字第2019號
    刑事案卷無訛（影本見本院卷第126至135頁）可參，足見坐
    落臺中縣沙鹿鎮居○里○○路290之2號之當舖（亦即查獲單
    位表內所稱中區當舖一店），為原告所營。原告雖主張上開
    案件之被告並非中區當舖之受僱人，故其所陳亦無法據以認
    定本件營業人為原告，證人丙○證實中區當舖由沙鹿鎮○○
    路137之7號營業處所搬到沙鹿鎮○○路290之2號營業，依查
    扣帳冊亦可見於87年8月份後始有區分中區當舖一店及中區
    當舖二店二份帳冊，85年至87年7月間僅有一份帳冊，中區
    當舖二店之帳冊資料係由87年8月份始開始製作，且一店及
    二店自87年8月至同年12月之營收比較，中區當舖二店之營
    業額顯然低於中區當鋪一店甚多，且中區當鋪二店之營業額
    有漸漸成長之趨勢，符合新設營業據點之特質。又由原告所
    提出中華電信豐原營運處沙鹿服務中心所出具之證明書內容
    可知，申設於臺中縣沙鹿鎮○○路290之2號「中區當舖一店
    」之電話，申請名義人係劉阿嬌而非甲○○，益證中區當舖
    一店之對外權利義務主體為劉阿嬌而非甲○○云云。惟參以
    前述王麗珍證述，原告經營多家當舖，原告稱每日晚間各店
    長將營收資料交由原告再交給會計王麗珍作帳，則其受僱人
    自當知其經營多家當舖之情，其供詞未特予區分何家當舖，
    自包括中區一店在內，且王麗珍已證述甚明如前所述，自難
    以各該刑事被告非屬中區一店員工所述即非可採。證人丙○
    係原告之叔父，雖證稱中區當舖自沙鹿鎮○○路137之7號搬
    到沙鹿高工對面之臺中縣沙鹿鎮○○路290之2號之處繼續經
    營，惟依卷附中區當舖之營利事業登記證可見於83年6月1日
    設立登記開始營業，設立營業所在即為沙鹿鎮○○○路137
    之7號（見原處分卷第8頁登記證影本），迄87年8月21日始
    申辦變更登記，營業所在變更為臺中縣沙鹿鎮○○路248之5
    號（見原處分卷第20頁），並無變更至沙鹿高工對面之臺中
    縣沙鹿鎮○○路290之2號之登記，況依原告所稱自87年8月
    以後一店及二店並存，則果中區當舖自沙鹿鎮○○路137之7
    號搬到沙鹿高工對面之臺中縣沙鹿鎮○○路290之2號之處繼
    續營業，何以卻變更登記至臺中縣沙鹿鎮○○路248之5號繼
    續營業？既知變更登記至沙鹿鎮○○路248之5號，卻不知變
    更至沙鹿鎮○○路290之2號？足見丙○所證並非可採。而臺
    中縣沙鹿鎮○○路248之5號之營業處所初始數月營業額不如
    臺中縣沙鹿鎮○○路290之2號處之業績，既因甫自沙鹿鎮○
    ○路137之7號遷至沙鹿鎮○○路248之5號，顧客驟然不知，
    業績一時下滑，不如已營業數年之沙鹿鎮○○路290之2號處
    之業績，事所常見，亦不能證明一店即非原告所營，又臺中
    縣沙鹿鎮○○路290之2號一店之電話縱係以其母劉阿嬌名義
    所申辦，亦僅屬店內用具之一，不因此而使該店變為劉阿嬌
    所營，至原告內部何時註記中區一、二店，亦不影響本當舖
    係原告所經營之事實，原告主張係其母劉阿嬌所經營要無可
    採。原告雖又稱：原告之母劉阿嬌為負責人之中區當鋪，於
    每期向被告申報中區當鋪營業額時，均將中區當鋪所有營業
    額申報在內，無論係臺中縣沙鹿鎮居○里○○路290之2號或
    臺中縣沙鹿鎮○○里○○路248之5號營業地點之營業額，均
    依規定向被告申報並繳納營業稅云云，惟查劉阿嬌為負責人
    之中區當鋪，其營業稅係採查定銷售額，有營業稅稅籍資料
    查詢、及徵銷明細檔多筆查詢資料附原處分卷可稽（見原處
    分卷，該部分未編頁碼），自無將臺中縣沙鹿鎮居仁里中棲
    290之2號營業額一併申報繳納之情形，又本院函調之扣案帳
    冊，亦未見有何劉阿嬌為負責人之中區當鋪部分予以核計在
    本件原告所營臺中縣沙鹿鎮居○里○○路290之2號之一店內
    ，此部分原告所指亦非可採，其請命被告再提出納稅資料，
    核亦無必要。
五、綜上所述，原告之主張俱非可採，從而被告以原告自85年12
    月至90年3月間未依規定申請營業登記，於臺中縣沙鹿鎮居
    ○里○○路290之2號經營典當業，銷售額46,254,015元，依
    首揭規定，由被告所屬沙鹿稽徵所補徵營業稅額1,700,800
    元，並經被告按所漏稅額1,700,800元處3倍罰鍰5,102,400
    元，核無違誤，訴願決定予以維持，亦無不合，原告訴請予
    以撤銷，核無理由，應予駁回。
據上論結，本件原告之訴為無理由，依行政訴訟法第195條第1項
後段、第98條第3項前段，判決如主文。
中    華    民    國      94     年   6   月     16   日
                       第二庭審判長法  官　 王茂修
                                   法  官   莊金昌
                                   法  官   許金釵
以上正本證明與原本無異。
如不服本判決，應於判決送達後20日內向本院提出上訴書狀，其
未表明上訴理由者，應於提起上訴後20日內向本院提出上訴理由
書（須依對造人數附具繕本）；如於本判決宣示或公告後送達前
提起上訴者，應於判決送達後20日內補提上訴理由書（須附繕本
）。未表明上訴理由者，逕以裁定駁回。
提起上訴應預繳送達用雙掛號郵票390元（34元及5元郵票各10份
)。
中    華    民    國      94     年   6   月     16   日
                                   書記官   朱敏諄
